臺灣嘉義地方法院朴子簡易庭民事小額判決
111年度朴小字第232號
原      告  旺旺友聯產物保險股份有限公司


法定代理人  劉自明  

訴訟代理人  吳有滕  

被      告  柳水福  
上列當事人間侵權行為損害賠償(交通)事件，本院於民國111年1
1月30日言詞辯論終結，判決如下：
    主    文
被告應給付原告新臺幣27,498元，及自民國111年11月10日起至
清償日止按年息5％計算之利息。
原告其餘之訴駁回。
訴訟費用新臺幣1,000元由被告負擔新臺幣867元，餘由原告負擔
。
本判決第1項得假執行。
    理由要領
民事訴訟法第436條之8第1項規定「關於請求給付金錢或其他代
  替物或有價證券之訴訟，其標的金額或價額在新台幣十萬元以
  下者，適用本章所定之小額程序」，第436條之18第1項規定「
  判決書得僅記載主文，就當事人有爭執事項，於必要時得加記
  理由要領」；道路交通安全規則第3條第6款第1目之1規定「汽
  車依其使用性質，分為下列各類：六、機車：（一）重型機車
  ：1.普通重型機車：（1）汽缸總排氣量逾五十立方公分且在
  二百五十立方公分以下之二輪或三輪機車。（2）電動機車之
  馬達及控制器最大輸出馬力逾五馬力且在四十馬力（HP）以下
  之二輪或三輪機車」，第106條第5款規定「汽車迴車時，應依
  下列規定：五、汽車迴車前，應暫停並顯示左轉燈光或手勢，
  看清無來往車輛，並注意行人通過，始得迴轉」。
本院依兩造之主張及舉證，判斷如下： 
㈠被告違反道路交通安全規則第106條第5款規定，為交通事故之
  肇事原因；訴外人劉峻丞無肇事因素。
㈡車牌號碼000-0000號汽車非運輸業用，遭毀損時出廠1年7月，
  未逾5年，修復費用新臺幣（下同）31,710元，包含零件15,96
  0元、工資5,600元、烤漆10,150元，零件部分以附表所示平均
  法計算折舊後為11,748元，連同無庸折舊之其餘費用合計27,4
  98元（計算式：11,748+5,600+10,150＝27,498）。
㈢原告依侵權行為、保險人代位權之法律關係，請求被告給付27,
  498元，及自起訴狀繕本送達翌日即民國111年11月10日起至清
  償日止按年息5％計算之利息，為有理由，應予准許；逾此部分
  ，為無理由，應予駁回。
中　　華　　民　　國　　111 　年　  12　　月　　14  　日
臺灣嘉義地方法院朴子簡易庭
                         法　官  廖政勝
以上正本係照原本作成。　　　　　　　　　　　　　　　　　
如不服本判決，應於判決送達後20日內，以其違背法令為理由（
表明判決所違背之法令及其具體內容，與依訴訟資料可認為判決
有違背法令之具體事實），向本院提出上訴狀，並按應送達於他
造之人數提出繕本或影本，及繳納第二審裁判費。
中　　華　　民　　國　　111 　年　　12　　月　　14　　日
                         書記官  林金福
附表
依行政院所頒固定資產耐用年數表及固定資產折舊率表，【非運
輸業用客車、貨車】之耐用年數為5年，依平均法計算其折舊結
果（即以固定資產成本減除殘價後之餘額，按固定資產耐用年數
表規定之耐用年數平均分攤，計算折舊額），每年折舊率為5分
之1，並參酌營利事業所得稅查核準則第95條第6款規定「固定資
產提列折舊採用定率遞減法者，以1年為計算單位，其使用期間
未滿1年者，按實際使用之月數相當於全年之比例計算之，不滿1
月者，以1月計」，上開【非運輸業用客車、貨車】自出廠日迄
本件車禍發生時，已使用1年7月，則零件扣除折舊後之修復費用
估定為11,748元【計算方式：1.殘價＝取得成本÷( 耐用年數＋1)
即15,960÷(5+1)≒2,660（小數點以下四捨五入）；2.折舊額 ＝(
取得成本－殘價)×1/（耐用年數）×（使用年數）即(15,960－2,66
0) ×1/5×（1+7/12）≒4,212（小數點以下四捨五入）；3.扣除折
舊後價值＝（新品取得成本－折舊額）即15,960－4,212＝11,748】